臺灣高等法院刑事判決　　　　　　　 100年度上易字第1767號
上　訴　人　　林國威
即　被　告
上列上訴人即被告因竊盜案件，不服臺灣臺北地方法院一００年
度易字第一五八七號，中華民國一００年六月卅日第一審判決（
起訴案號：臺灣臺北地方法院檢察署一００年度偵字第五七九五
號），提起上訴，本院判決如下：
    主  文
上訴駁回。
    理  由
一、依刑事訴訟法第三百五十條、第三百六十一條、第三百六十
    二條、第三百六十七條規定，不服地方法院之第一審判決而
    上訴者，須提出上訴書狀，並應敘述具體理由，為上訴必備
    之程式；其所提出之書狀未敘述上訴理由，或僅曾以言詞陳
    述上訴理由者，均應於上訴期間屆滿後二十日內補提理由書
    於第一審法院。第一審法院經形式審查，認逾期未補提上訴
    理由者，應定期間先命補正；逾期未補正者，為上訴不合法
    律上之程式，應以裁定駁回。倘已提出上訴理由，但所提非
    屬具體理由者，則由第二審法院以上訴不合法律上之程式，
    判決駁回。而所謂具體理由，必係依據卷內既有訴訟資料或
    提出新事證，指摘或表明第一審判決有何採證認事、用法或
    量刑等足以影響判決本旨之不當或違法，而構成應予撤銷之
    具體事由，始克當之（例如：依憑證據法則具體指出所採證
    據何以不具證據能力，或依憑卷證資料，明確指出所為證據
    證明力之判斷如何違背經驗、論理法則）；倘僅泛言原判決
    認定事實錯誤、違背法令、量刑失之過重或輕縱，而未依上
    揭意旨指出具體事由，即與第二審上訴制度旨在請求第二審
    法院撤銷、變更第一審不當或違法之判決，以實現個案救濟
    之立法目的不合（最高法院九十七年度台上字第八九二號判
    決參照）。亦即所謂具體上訴理由：(一)須指出原判決有不
    當或違法之處；(二)須依據卷內既有訴訟資料或提出新事實
    、新証據為具體指摘；(三)所指判決不當、違法情形須實際
    上存在；(四)所指判決不當、違法情形須足以構成撤銷原判
    決之理由。
二、上訴人即被告林國威上訴意旨略以：上訴人現已有正當工作
    ，嗣並已與部分店家提出分期攤還損失之和解方案，是原判
    決八個月徒刑之易科罰金，對其太吃重，希望予還清店家損
    失之機會，於判決上有改過自新的機會等語。
三、經核，原判決以被告坦認全部起訴之犯罪，核與全體被害人
    指訴情節一致，並有監視錄影拍得現場影像及贓物認領保管
    收據等在卷可按，認被告本案竊盜犯行事証明確，並審酌被
    告以竊取他人財物方式滿足己身欲望之動機、目的、手段，
    兼衡其生活狀況、智識程度，所得財物價值，及部分失物業
    據領回，暨其犯後坦承犯行之態度等一切情狀，七罪各判處
    徒刑三月，並定應執行有期徒刑八月，及諭知易科罰金之折
    算標準，認事用法要無違誤，量刑亦稱妥適。是原審對被告
    先後七次竊盜犯行，對其犯後坦承及部分失物業經領回等情
    ，均已詳為審酌，並從輕定其應執行刑，自已予自新機會，
    被告暨未依據卷內既有訴訟資料或提出新事証為具體指摘，
    復未指出原判決有何不當或違法之處，泛請予自新機會云云
    ，揆諸前揭規定說明，難認屬具體上訴理由。乃本件上訴不
    合法律上程式，爰不經言詞辯論程序，逕予駁回。
四、據上論斷，應依刑事訴訟法第三百六十七條前段、第三百七
    十二條，判決如主文。
中    華    民    國   一○○   年   八   月   十七   日
                  刑事第四庭審判長法  官  陳筱珮
                                  法  官  孫惠琳
                                  法  官  陳玉雲
以上正本證明與原本無異。
不得上訴。
                                  書記官  陳豪達
中    華    民    國   100    年    8     月    19    日